【裁判字號】    99,附民,98
【裁判日期】    990812
【裁判案由】    請求賠償損害
【裁判全文】
臺灣彰化地方法院刑事附帶民事判決      99年度附民字第98號
原      告  乙○○
被      告  甲○○
上列被告因99年度訴字第657 號搶奪案件，經原告提起附帶民事
訴訟，請求損害賠償事件，本院於民國99年8 月5 日言詞辯論終
結，並判決如下：
    主  文
被告應給付原告新臺幣伍萬元，及自民國九十九年八月六日起至
清償日止按年息百分之五計算之利息。
本判決得假執行。
    事實及理由
一、原告主張：被告因缺款花用，竟意圖為自己不法之所有，基
    於搶奪之犯意，先於民國99年4 月25日中午12時許，在其位
    於彰化縣芬園鄉○○村○○路112 號住處，將己有車號YHX-
    676 號機車車牌卸下放置於機車置物箱內，再穿戴米色外套
    、黑色安全帽、黑色鞋子，騎乘上開未懸掛車牌之機車伺機
    尋找行搶目標，嗣於同日下午1 時30分許，行經彰化縣彰化
    市○○街66號附近，適見原告獨自一人騎乘車號UD7-922 號
    機車，乃騎車趨前靠近原告，並趁原告不及防備之際，自後
    以不法腕力強行將原告配載於頸部重1.068 兩、價值約新台
    幣（下同）50,000元之金項鍊1 條搶走，得手後旋即騎車逃
    逸，並將上開穿戴之黑色安全帽隨地棄置，而後將上開搶奪
    得手之金項鍊1 條，於同日下午2 時30分許，在彰化縣芬園
    鄉利民橋上，以30,000元之代價變賣予姓名年籍均不詳綽號
    「老豬」之成年男子，所得款項則花用殆盡。嗣經警調閱路
    口監視錄影畫面後，始循線查獲上情，被告上開犯行，業據
    提起公訴，爰依民法第184 條侵權行為法律關係，請求被告
    賠償原告所受損失50,000元等語，並聲明：如主文第一項所
    示。
二、被告則陳稱：對原告前開請求及主張均無意見，對原告主張
    遭被告搶奪之金項鍊1 條價值50,000亦不爭執等語，惟未為
    任何聲明。
三、得心證之理由：
（一）查原告上開主張，為被告所不爭執，復有原告提出保單1
      紙可憑，又被告因搶奪原告財物之搶奪犯行，並經本院以
      99年度訴字第657 號判決判處有期徒刑1 年在案，是原告
      上開主張，足認為真正。
（二）按因故意或過失，不法侵害他人之權利者，負損害賠償責
      任。故意以背於善良風俗之方法，加損害於他人者亦同，
      民法第184 條定有明文。又按負損害賠償責任者，除法律
      另有規定或契約另有訂定外，應回復他方損害發生前之原
      狀，因回復原狀而應給付金錢者，自損害發生時起，加給
      利息，民法第231 條亦有明文。而損害賠償，除法律另有
      規定或契約另有訂定外，應以填補債權人所受損害及所失
      利益為限，同法第216 條第1 項亦有規定。另按遲延之債
      務，以支付金錢為標的者，債權人得請求依法定利率計算
      之遲延利息；應負利息之債務，其利率未經約定，亦無法
      律可據者，週年利率為5%，亦為民法第233 條第1 項、第
      203 條所明定。查本件被告業經刑事判決認定係搶奪犯並
      判刑在案，當屬前開法條中所謂不法侵害他人權利之行為
      人，自應負損害賠償責任。從而，原告依據侵權行為法律
      規定，請求被告賠償其財產上損害50,000元及法定遲延利
      息，於法有據。
四、綜上，原告基於侵權行為之法律關係，請求被告給付50,000
    元及自起訴狀繕本送達翌日即99年8 月6 日起至清償日止，
    按年息5%計算之利息，為有理由，應予准許。
五、本判決所命被告給付之金額未逾500,000 元，依刑事訴訟法
    第491 條第10款準用民事訴訟法第389 條第1 項第5 款之規
    定，應依職權宣告假執行。
六、本件為刑事附帶民事訴訟，依法無庸繳納裁判費，且訴訟程
    序中，兩造並無其他訴訟費用之支出，爰不另為訴訟費用負
    擔之諭知，附此敘明。
據上論斷，本件原告之訴，為有理由，依刑事訴訟法第502 條第
2 項、第491 條第10款，民事訴訟法第389 條第1 項第5 款，判
決如主文。
中    華    民    國    99    年    8     月    12    日
                  刑事第四庭  法  官  游秀雯
以上正本證明與原本無異。
如不服本判決應於收受判決後10日內向本院提出上訴書狀，並應
敘述具體理由。其未敘述上訴理由者，應於上訴期間屆滿後20日
內向本院補提理由書 (均須按他造當事人之人數附繕本)「 切勿
逕送上級法院」。
本判決非對於刑事訴訟之判決有上訴時不得上訴。
中    華    民    國    99    年    8     月    12    日
                              書記官  謝志鑫

司法院資訊處製作；財團法人民間司法改革基金會備份。
